# 请教陈版关于内部交易抵消的问题

提问人：wx_5dd167782997 时间：2020-11-13 08:05:09
陈版您好：
同一集团下属的A B公司，A公司为B公司提供设计服务，A公司确认营业收入 100 营业成本无法单独区分平均毛利是20%，B公司确认管理费用-设计费 100 ，在集团合并抵消的时候如果直接抵消营业收入 、管理费用各 100 就会导致在集团合并报告中披露设计服务的毛利变成负数，是否抵消营业收入 100 营业成本100*（1-20%） 管理费用 20这样抵消？

回答人：chenyiwei
这种情况下在合并报表层面要补做一笔分录：借：管理费用——设计费 80 ，贷：主营业务成本 80 。即A公司的成本在合并报表层面是管理费用。